【裁判字號】    97,訴,254
【裁判日期】    970429
【裁判案由】    違反毒品危害防制條例
【裁判全文】
臺灣雲林地方法院刑事判決               97年度訴字第254號
公  訴  人  臺灣雲林地方法院檢察署檢察官
被      告  甲○○
上列被告因違反毒品危害防制條例案件，經檢察官提起公訴（97
年度毒偵字第148 號），被告在準備程序中就被訴事實為有罪之
陳述，本院合議庭裁定由法官一人進行簡式審判程序，判決如下
：
    主      文
甲○○施用第一級毒品，累犯，處有期徒刑拾月；又施用第二級
毒品，累犯，處有期徒刑伍月。應執行有期徒刑壹年壹月。
    事實及理由
一、犯罪事實：
    甲○○前因施用毒品案件，經送觀察、勒戒後，認無繼續施
    用毒品之傾向，於民國94年4 月4 日釋放出所，並由臺灣雲
    林地方法院檢察署（下稱雲林地檢署）檢察官於94年4 月6
    日，以94年度毒偵緝字第27號為不起訴處分確定。又因竊盜
    及連續施用毒品案件，分經本院於94年9 月29日及同年11月
    17 日 ，以94年度易字第133 號、94年度訴字第631 號判處
    有期徒刑1 年10月、1 年確定，後經本院於96年8 月14日，
    以96年度聲減字第691 號裁定減刑並更定其應執行之刑為有
    期徒刑2 年3 月確定，已於94年94年10月19日入監服刑，甫
    於96年9 月9 日縮刑期滿執行完畢。詎其猶不知悔改，於觀
    察、勒戒執行完畢後5 年內，各別基於施用第一級毒品海洛
    因、第二級毒品甲基安非他命之犯意，於97年1 月27日11時
    30分許至同日12時30分許間，在址設雲林縣口湖鄉○○村○
    ○路○ 段崇文段地號715 號之「詮晉汽車回收廠」內，以將
    海洛因摻入香菸內點燃，再以將甲基安非他命置於玻璃球內
    燒烤後，同以吸食其煙霧之方式，施用海洛因及甲基安非他
    命各1 次。嗣於翌日（即97年1 月28日）凌晨零時30分許，
    為警持搜索票搜索上址，並採集其尿液送驗後，檢出嗎啡及
    甲基安非他命陽性反應，始知上情。
二、認定犯罪事實所憑之證據及理由：
  (一)本案被告甲○○所犯之罪均係死刑、無期徒刑、最輕本刑為
    3 年以上有期徒刑以外之罪，其於準備程序就前揭被訴事實
    為有罪之陳述，經受命法官告知簡式審判程序之旨，並聽取
    其與公訴人之意見後，本院合議庭裁定由受命法官獨任進行
    簡式審判程序，是本案之證據調查，依刑事訴訟法第273 條
    之2 規定，不受同法第159 條第1 項、第161 條之2 、第16
    1 條之3 、第163 條之1 及第164 條至第170 條規定之限制
    ，合先敘明。
  (二)上開犯罪事實，業據被告在偵訊及本院審理中均坦承不諱，
    且經警方將其尿液採集送驗之結果，確呈現嗎啡及甲基安非
    他命陽性反應，有臺灣檢驗科技股份有限公司97年2 月5 日
    編號KＺ000000000000號濫用藥物尿液檢驗報告及真實姓名對
    照表各1 紙在卷可稽，足認被告前述自白與事實相符，可以
    採信，被告上開犯行洵堪認定。
  (三)被告前因施用毒品案件，經送觀察、勒戒後，認無繼續施用
    毒品之傾向，於94年4 月4 日釋放出所，並由雲林地檢署檢
    察官於94年4 月6 日，以94年度毒偵緝字第27號為不起訴處
    分確定等情，有臺灣高等法院被告前案紀錄表及不起訴處分
    書等附卷可憑，是被告被告核屬觀察、勒戒執行完畢釋放後
    5 年內，再為本件施用毒品之犯行，即應依法論科。
三、論罪科刑之理由：
  (一)核被告所為，係犯毒品危害防制條例第10條第1 項、第2 項
    之施用第一級、第二級毒品罪；被告持有第一級、第二級毒
    品之行為，則為前述施用之犯行所吸收，不另論罪。
  (二)被告施用第一級、第二級毒品之犯行，犯意各別，行為互殊
    ，應予分論併罰。
  (三)被告有前述犯罪事實欄所記載之前科紀錄，有臺灣高等法院
    被告前案紀錄表附卷可佐，其於有期徒刑執行完畢後5 年內
    故意再犯本件有期徒刑以上之罪，均為累犯，各應依刑法第
    47條第1項之規定加重其刑。
  (四)爰審酌被告前因施用毒品案件，已經觀察、勒戒程序及判處
    徒刑確定後執畢出監，竟仍不思悔改，徹底袪除施用毒品之
    惡習，再次施用海洛因及甲基安非他命，繼續沈淪毒海之中
    ，可知其意志力甚為薄弱，殊不可取，惟念及其施用毒品之
    犯行，在本質上乃屬戕害自己身心健康之行為，尚未有嚴重
    破壞社會秩序或侵害他人權益之情形，且犯後能坦承犯行，
    態度尚佳，並考量被告前因施用毒品犯行所受之宣告刑等一
    切情狀，分別量處如主文所示之刑，再定其應執行之刑。
四、應適用之法律：
    依刑事訴訟法第273 條之1 第1 項、第299 條第1 項前段，
    毒品危害防制條例第10條第1 項、第2 項，刑法第11條前段
    、第47條第1 項、第51條第5 款，判決如主文。
本案經檢察官乙○○到庭執行職務。
中    華    民    國    97    年    4     月    29    日
                  刑事第五庭    法  官  王  紹  銘
以上正本證明與原本無異。
如不服本判決，應於收受本判決後10日內向本院提出上訴書狀，
並應敘述具體理由。如未敘述上訴理由者，應於上訴期間屆滿後
20日內向本院補提理由書狀（均須按他造當事人之人數附繕本）
「切勿逕送上級法院」。
                                書記官  洪  秀  虹
中    華    民    國    97    年    4     月    29    日
附錄論罪科刑條文全文：
毒品危害防制條例第10條
施用第一級毒品者，處6 月以上5 年以下有期徒刑。
施用第二級毒品者，處3 年以下有期徒刑。


司法院資訊處製作；財團法人民間司法改革基金會備份。
